【裁判字號】    98,審聲,2627
【裁判日期】    980717
【裁判案由】    聲請沒入保証金
【裁判全文】
臺灣高雄地方法院刑事裁定            98年度審聲字第2627號
抗  告  人  臺灣高雄地方法院檢察署檢察官
抗  告  人
即  具保人  乙○○
被      告  甲○○
上列抗告人因聲請沒入保證金案件（98年度執聲沒字第189 號）
，不服本院中華民國98年7 月1 日裁定（98年度審聲字第2627號
），提起抗告，本院裁定如下：
    主  文
原裁定撤銷。
檢察官原沒入保證金之聲請駁回。
    理  由
一、本件檢察官及具保人抗告意旨詳如附件所載。
二、原裁定以：按具保之被告逃匿者，應將具保人所繳納指定之
    保證金額沒入之，刑事訴訟法第118 條第1 項定有明文。檢
    察官聲請意旨以被告甲○○因詐欺案件，經本院指定保證金
    新臺幣50萬元，由具保人乙○○出具現金保證後，將被告予
    以釋放，而該被告現已逃匿行蹤不明。茲依刑事訴訟法第11
    8 條第1 項、第121 條第1 項之規定，聲請沒入具保人繳納
    之保證金。經查，聲請意旨所指事實，有收受刑事保證金通
    知、保證金收據、通知具保人及被告之送達證書回證、拘票
    及行蹤不明報告書函等資料在卷可稽，足認被告確實逃匿，
    聲請人之聲請於法相符，自應依據聲請意旨所示之刑事訴訟
    法規定，沒入具保人乙○○繳納之保證金新臺幣50萬元。
三、經查：
  (一)按當事人對於法院之裁定有不服者，除有特別規定外，得
      抗告於直接上級法院。原審法院認為抗告不合法律上之程
      式或法律上不應准許，或其抗告權已經喪失者，應以裁定
      駁回之。但其不合法律上之程式可補正者，應定期間先命
      補正。【原審法院認為抗告有理由者，應更正其裁定】；
      認為全部或一部無理由者，應於接受抗告書狀後三日內，
      送交抗告法院，並得添具意見書。刑事訴訟法第403條第
       1項、第408條分別定有明文。
  (二)本院原裁定以檢察官執行卷宗所附收受刑事保證金通知、
      保證金收據、通知具保人及被告之送達證書回證、拘票及
      行蹤不明報告書函等資料，認定被告已經逃匿，固屬有據
      。然查，被告於民國98年4 月7 日收受執行傳票一件，原
      應於民國98年4 月29日執行期日前往臺灣高雄地方法院檢
      察署報到，但於當日並未前往，該署旋囑託臺灣雲林地方
      法院檢察署對被告實施拘提未果，本無不當。惟被告已於
      前開執行期日二日前之98年4 月27日下班前一小時之16時
      14分具狀向臺灣高雄地方法院檢察署聲請本件移轉予臺灣
      雲林地方法院檢察署執行，而由檢察官於98年4 月30日收
      受後，以合於要件准予移轉（上開二日乃公文收受往返之
      行政作業期間，檢察官就此毫無延遲處理違失）。因此，
      臺灣高雄地方法院檢察署前所囑託臺灣雲林地方法院檢察
      署對被告實施拘提，即有未洽，自應移轉於臺灣雲林地方
      法院檢察署後而由該署執行，而被告前開陳報移轉時間雖
      逾收受執行傳票日已二十日，或顯拖延，但既於期間內提
      出聲請，自屬合法。且可認定尚無逃匿之意思。
  (三)綜上，原審法院認為檢察官原聲請意旨合於刑事訴訟法第
      118 條第1 項規定，裁定具保人乙○○繳納之保證金新臺
      幣50萬元應沒入之，然被告既已於執行期日前聲請將執行
      處所改至臺灣雲林地方法院檢察署，並無逃匿情形，原審
      法院所為裁定即不適法。檢察官發現上情據此提起抗告，
      且具保人亦提出抗告，指摘原裁定不當，為有理由，應逕
      予撤銷原裁定，並自為更正其裁定如主文第二項所示。
三、依刑事訴訟法第408條第2項，裁定如主文。
中    華    民    國    98    年    7     月    17    日
                  刑事第三庭    法  官  李東柏
以上正本證明與原本無異。
如不服本裁定，應於送達後5日內，向本院提出抗告狀。
中    華    民    國    98    年    7     月    17    日
                                書記官  胡樂寧


司法院資訊處製作；財團法人民間司法改革基金會備份。
